臺灣桃園地方法院刑事裁定　　　　　　 100年度撤緩字第74號
聲　請　人　臺灣桃園地方法院檢察署檢察官
受　刑　人　黃有信原名黃柏凱.
上列聲請人因受刑人偽造文書案件，聲請撤銷緩刑之宣告（100
年度執聲字第509號），本院裁定如下：
    主  文
黃有信之緩刑宣告撤銷。
    理  由
一、聲請意旨略以：受刑人黃有信因偽造文書案件，經臺灣桃園
    地方法院以98年度審簡字第164 號（臺灣桃園地方法院檢察
    署97年度調偵字第311 號）判決判處有期徒刑6 月，緩刑5
    年，並應支付被害人陳駿宏新臺幣（下同）272 萬元，其履
    行方式自98年5 月10日起按期於每月10日支付5 萬元予陳駿
    宏，至清償完畢為止，嗣於民國98年6 月15日確定在案。惟
    受刑人經檢察官通知履行上開支付，竟只給付5 萬元後即未
    再給付，顯已動搖原判決宣告緩刑之基礎，且無從認原宣告
    緩刑得收預期效果，而有執行刑罰之必要，合於刑法第75條
    之1 第1 項第4 款規定之情形，爰依刑事訴訟法第476 條之
    規定，聲請撤銷受刑人之緩刑宣告。
二、按緩刑宣告，得斟酌情形命犯罪行為人向公庫支付一定之金
    額；又受緩刑之宣告，而違反第74條第2 項第1 款至第8款
    所定負擔情節重大者，足認原宣告之緩刑難收其預期效果，
    而有執行刑罰之必要者，得撤銷其緩刑宣告，刑法第74條第
    2 項第4 款、第75條之1 第1 項第4 款分別定有明文。
三、經查：受刑人黃有信前因偽造私文書罪，經本院於98年5 月
    15日以98年度審簡字第164 號判決判處有期徒刑1 年，減為
    有期徒刑6 月，如易科罰金，如易科罰金，以銀元300 元即
    新臺幣900 元折算一日，緩刑5 年，並應支付被害人陳駿宏
    272 萬元，其履行方式自98年5 月10日起按期於每月10日支
    付5 萬元予陳駿宏，至清償完畢為止，於98年6 月15日確定
    等情，有上開刑事判決及臺灣高等法院被告前案紀錄表各1
    份附卷可稽。嗣被告經聲請人通知到案執行，僅支付告訴人
    4 萬5 千元之款項，卻向告訴人謊騙取得10萬元之收據應付
    執行檢察官後，即未再支付任何款項乙情，亦據證人即告訴
    人陳駿宏於本院訊問時結證：我總共只有收到4 萬5 千元，
    因為黃有信拜託我，他說地檢署執行處要他交我出具的收據
    ，我說你只有給我4 萬5 千元，後續的款項都沒有收到，黃
    有信就說我先開這2 張收據給他，他會將金額補足給我，所
    以我才一次開立這2 張收據交給黃有信，但實際上我只有收
    到4 萬5 千元，不是10萬元，此後黃有信就再也沒有支付我
    任何款項，我一直以電話催討，2 年以來，我每個月都打電
    話給黃有信，但黃有信一直推託，要我等，我一直等到現在
    ，他都沒有再還我任何一毛錢收到等語明確（見本院卷第26
    頁），並有臺灣桃園地方法院檢察署刑事執行案件進行單、
    送達證書、本院辦理刑事案件公務電話紀錄各1 紙、收據影
    本2 紙、執行科檢察官訊問筆錄1 份在卷可按（見本院卷第
    9 至14、35頁），受刑人亦自承僅支付4 萬5 千元，迄無按
    期付款之情（見本院卷第26頁反面），是受刑人顯有違反刑
    法第74條第2 項第3 款所定負擔之情形甚明。且受刑人既未
    對本院98年度審簡字第164 號判決提起上訴，致該案因而確
    定，可徵受刑人已折服該案判決，並對該判決所定之負擔條
    件予以認同，卻於嗣後無故不履行該判決前揭依刑法第74條
    第2 項第3 款規定所宣告之負擔，足認其違反情節重大。再
    佐以受刑人僅支付告訴人4 萬5 千元，卻向告訴人騙取內容
    不實之10萬元收據資以虛應故事，復於本院訊問時竟一度偽
    稱：前後支付7 、8 萬元云云（見本院卷第25頁反面），更
    於本案緩刑期間，以相同之偽造私文書手法，持偽造之陳駿
    宏胞弟陳建甫簽名之私文書行騙他人，亦據目擊該偽造私文
    書之證人陳駿宏於本院訊問時結證：去年黃有信得知我有客
    戶生產廢錫渣，黃有信認為可以將這些廢錫渣轉換為銀出售
    得利，他就跟我說要找股東來向我客戶收購這些廢錫渣，但
    事後來有一位自稱黃有信股東的盧先生竟然拿著一張偽造我
    弟弟陳建甫簽名的資料來找我，盧先生說他已經因此事投資
    130 萬元交給黃有信，我發覺黃有信又以相同的手法詐騙別
    人金錢，那張偽造的我弟弟陳建甫簽名資料還在盧先生手上
    ，一直到昨天晚上黃有信還在騙我，說他們回收的銀已經快
    做出來，但實際上根本沒有工廠等語屬實（見本院卷第26頁
    ），被告亦自承冒簽「昇貿公司」、「陳」之簽單交給盧先
    生之犯情（見本院卷第26頁反面），而昇貿公司負責人陳建
    甫並具狀表示從未授權或簽署任何文件給黃有信等節，有聲
    明書1 紙在卷可稽（見本院卷第33頁），足認受刑人一再為
    偽造文書詐騙之此類似性質犯罪，顯然毫無悔意，並未改過
    遷善，亦非偶然誤蹈法網，已堪認渠守法觀念薄弱，原確定
    判決緩刑宣告未能收預期之效果，無從再預期受刑人將會恪
    遵相關法令規定，從而，本院認為原宣告之緩刑難收其預期
    效果，而有執行刑罰之必要，是本件聲請為有理由，應予准
    許，爰依刑法第75條之1 第1 項第4 款之規定，撤銷其緩刑
    之宣告。
四、據上論斷，應依刑事訴訟法第476條，裁定如主文。
中    華    民    國    100  年    6    月    21     日
                  刑事第九庭 法  官  蘇琬能
以上正本證明與原本無異。
如不服本裁定，應於裁定送達後5 日內向本院提出抗告狀。
                             書記官  黃惠鈴
中    華    民    國   100    年    6     月    21    日